臺灣高等法院臺中分院民事裁定
111年度抗字第372號
抗  告  人  邱志遠  


上列抗告人因與相對人呂寶珠等間分配表異議之訴等事件，對於
中華民國111年8月16日臺灣臺中地方法院110年度訴字第2006號
裁定，提起抗告，本院裁定如下：
    主  文
抗告駁回。
抗告訴訟費用由抗告人負擔。
    理  由
一、按提起民事訴訟，應依民事訴訟法第77條之13規定繳納裁判
    費，此為必須具備之程式。又以一訴主張數項標的者，其價
    額合併計算之。但所主張之數項標的互相競合或應為選擇者
    ，其訴訟標的價額，應依其中價額最高者定之，民事訴訟法
    第77條之2第1項定有明文。是以一訴主張數項標的，既應合
    併計算其價額，自不能因當事人所繳裁判費已滿某一標的應
    徵之數額，即獨認該部分之起訴為合法（最高法院30年渝抗
    字第257號裁判先例參照）。
二、抗告意旨略以：抗告人之起訴聲明如附表所示，其中第2至5
    項聲明之分配表異議之訴（下稱系爭分配表異議之訴）為獨
    立之訴訟標的，抗告人於起訴時已以該分配表異議之訴客觀
    可得之利益為新台幣(下同)473萬8676元，據以繳納裁判費4
    萬7926元，嗣雖未再補繳第1項聲明即確認債權不存在之訴
    （下稱系爭確認之訴）部分之裁判費，並不影響抗告人已繳
    足系爭分配表異議之訴之裁判費，此部分已合法起訴，原法
    院駁回抗告人全部訴訟，顯有違誤，爰提起本件抗告，聲明
    廢棄原裁定等語。
三、經查：
  ㈠抗告人起訴時以一訴主張數項標的，聲明如附表所示，並自
    行繳納第一審裁判費4萬7926元。原審於民國111年6月21日
    裁定認抗告人合併提起系爭確認之訴及分配表異議之訴，經
    濟目的同一，互有競合關係，訴訟標的價額應以其中價額最
    高者即系爭確認之訴部分之價額定之，因而核定本件訴訟標
    的價額為4290萬8000元，應徵第一審裁判費38萬9608元，並
    命抗告人於收受該裁定送達5日內，補繳裁判費34萬1682元
    。抗告人不服，提起抗告，經本院111年度抗字第277號裁定
    駁回，抗告人仍未補繳，其雖於111年8月1日具狀撤回第1項
    聲明（即系爭確認之訴），惟因該部分之訴業經相對人為本
    案言詞辯論，且不同意抗告人撤回，不生撤回之效力。原審
    因而以起訴不合法，裁定駁回抗告人全部之訴，依上開規定
    與最高法院裁判意旨，於法並無不合。
　㈡抗告意旨雖辯稱：系爭分配表異議之訴為獨立之訴訟，抗告
    人已繳納該部分之裁判費4萬7926元，嗣雖未補繳系爭確認
    之訴部分之裁判費，但不影響系爭分配表異議之訴已合法起
    訴云云。惟查，確認債權不存在之訴與分配表異議之訴，其
    訴訟標的雖不相同，但抗告人既係以一訴合併提起確認債權
    不存在之訴(第1項聲明)與分配表異議之訴(第2至5項聲明)
    ，並經原審依民事訴訟法第77條之2第1項但書規定，以較高
    之系爭確認之訴部分之價額核定為本件訴訟標的價額，並據
    此計算應補繳之裁判費金額，抗告人即應繳足該筆裁判費，
    起訴始為合法，不得於事後率將該已合併提起之訴訟割裂為
    不同之訴訟視之，分別定其訴訟標的價額及核算裁判費，以
    判斷各訴訟之起訴是否合法。是抗告人主張其已繳納系爭分
    配表異議之訴部分之裁判費，而獨認該部分之起訴為合法云
    云，洵不可採。　　
四、綜上所述，原審以抗告人未補繳裁判費，起訴不合法，裁定
    駁回抗告人全部之訴，核無違誤。抗告意旨指摘原裁定不當
    ，求予廢棄，為無理由，應予駁回。
五、據上論結，本件抗告為無理由，爰裁定如主文。　　　
中　　華　　民　　國　　111 　年　　9 　　月　　30　　日
　　　　　　　民事第七庭　　審判長法　官　吳美蒼
　　　　　　　　　　　　　　　　　法　官　高英賓
　　　　　　　　　　　　　　　　　法　官　張國華
正本係照原本作成。
如不服本裁定應於裁定送達後10日內向本院提出抗告理由狀（須
按他造人數附具繕本），並繳納抗告費新臺幣1,000元。因疫情
而遲誤不變期間，得向法院聲請回復原狀。
　　　　　　　　　　　　　　　　　書記官　柯孟伶

中　　華　　民　　國　　111 　年　　9 　　月　　30　　日
　　
【附表】抗告人之起訴聲明(見原審卷一第105至106頁)
第1項 確認相對人呂寶珠對邱志偉之42,908,000元本票債權不存在。 第2項 原法院108年度司執字第66052號強制執行事件於110年6月10日製作之分配表，次序7所列分配予相對人呂寶珠之執行費39,521元應予剔除，不得列入分配。 第3項 原法院108年度司執字第66052號強制執行事件於110年6月10日製作之分配表，次序11所列分配予相對人呂寶珠之執行費205,955元應予剔除，不得列入分配。 第4項 原法院108年度司執字第66052號強制執行事件於110年6月10日製作之分配表，次序17所列分配予相對人呂寶珠之債權原本6,908,000元、分配金額728,312元（原起訴狀記載為728,121元，後更正如上）及不足額7,582,298元應予剔除，不得列入分配。 第5項 原法院108年度司執字第66052號強制執行事件於110年6月10日製作之分配表，次序26所列分配予相對人呂寶珠之債權原本36,000,000元、分配金額3,764,888元（原起訴狀記載為3,763,900元，後更正如上）及不足額39,195,442元應予剔除，不得列入分配。